【裁判字號】    88,訴,1065
【裁判日期】    890623
【裁判案由】    毒品危害防制條例
【裁判全文】
台灣台中地方法院刑事判決                        八十八年度訴字第一六五號
    公  訴  人  臺灣臺中地方法院檢察署檢察官
    被      告  甲○○
    指定辯護人  本院公設辯護人丙○○
右列被告因毒品危害防制條例案件，經檢察官提起公訴（八十七年度偵字第二一四六
七號、八十七年度偵字第二二七八九號），本院判決如左：
    主  文
甲○○共同連續販賣第一級毒品，處有期徒刑拾年，販賣第一級毒品所得之新台幣陸
萬伍仟元、行動電話壹支、呼叫器壹個均沒收；販賣第一級毒品所得之新台幣陸萬伍
仟元如全部或一部不能沒收時，以其財產抵償之；又連續轉讓第一級毒品，處有期徒
刑壹年陸月；又連續明知為禁藥而轉讓，處有期徒刑拾月；有期徒刑部分，應執行有
期徒刑拾貳年。
    事  實
一、紀志宇前於民國（下同）八十三年間曾犯肅清煙毒條例罪，經台灣高等法院台中
    分院判處有期徒刑三年二月確定在案，八十四年間又因違反麻醉藥品管理條例罪
    ，經本院判處有期徒刑五月確定在案，嗣二案接續執行，於八十六年二月二十二
    日假釋出獄，詎仍不知悔改，於假釋期間（至八十八年三月二十五日屆滿），明
    知海洛因已列為毒品危害防制條例第二條第二項第一款所稱之第一級毒品，不得
    販賣，竟先於八十七年三月初起至同年月二十四日止，與綽號「阿姿」、「阿元
    」等姓名不詳之成年人士共同基於意圖營利之概括犯意，利用其所有00000
    00000號呼叫器及0000000000號行動電話為聯絡工具，分別在台
    中縣沙鹿鎮公路局車站及台中縣沙鹿鎮○○路四六０巷五五號甲○○任職之長昱
    貨運行騎樓下等地，以一次獲得上述二名不詳姓名男子交付約值二千元海洛因之
    代價，連續與該二名不詳姓名成年男子以一次一萬元、五次九千元之價金，共同
    販賣第一級毒品海洛因予乙○○計六次。後於八十七年九月間起至八十七年十一
    月間止，承接前開意圖營利之概括犯意，與基於幫助其販賣毒品海洛因之李連春
    （另案審結），利用其所有0000000000號行動電話及李連春所有00
    00000000號呼叫器為聯絡工具，連續（一）於八十七年九月間，透過李
    連春之聯繫，在台中縣沙鹿鎮○○里○○路小型公園附近之路口，以每包三千元
    之代價，販賣第一級毒品海洛因予楊文憲一次。（二）透過李連春之聯絡，先於
    八十七年十一月五日，在台中縣大肚鄉○○路二十號三樓彭世晶住處，以每包二
    千元之代價，販賣第一級毒品海洛因予丁○○，復於八十七年十一月十五日下午
    六時許，在台中市○○○路與遊園路口，以每包五千元之代價，販賣第一級毒品
    海洛因予丁○○。合計甲○○販賣第一級毒品海洛因之犯罪所得計六萬五千元。
    甲○○復另行起意，基於概括之犯意，連續自八十七年二月間起至同年三月二十
    六日止，先後在台中縣沙鹿鎮○○路四六０巷五五號長昱貨運行，多次無償轉讓
    第一級毒品海洛因予陳秋發施用（陳秋發施用部分另案偵辦中）；復另行基於概
    括犯意，自八十六年十二月底起至八十七年三月二十六日止，先後在台中縣沙鹿
    鎮○○路四六０巷五五號長昱貨運行及台中縣梧棲鎮○○路一三二之二五號等地
    ，多次無償轉讓禁藥安非他命予黃再復施用（黃再復施用部分另案偵辦中）。嗣
    於八十七年三月二十八日晚上九時許，在台中縣沙鹿鎮○○路四六０巷五五號長
    昱貨運行前，經乙○○之配合，為警查獲甲○○，並在甲○○身上扣得販賣毒品
    用之呼叫器一個、行動電話一支，復於八十八年五月四日下午八時許，在台中市
    ○○路○段一八六號前，為警查獲。
二、案經臺北市警察局萬華分局報請臺灣臺北地方法院檢察署呈請臺灣高等法院檢察
    署核令移轉及臺中縣警察局清水分局報請臺中地方法院檢察署檢察官偵查起訴。
    理  由
一、訊據被告對於右揭事實，除販賣海洛因予丁○○部分外，餘均供承不諱，核與證
    人乙○○、廖一華、陳秋發、黃再復、李連春及楊文憲在警偵訊及本院八十八年
    度訴字第一二五五號被告甲○○被訴毒品危害防制條例案件審理中所證述之情節
    大致相符，復有被告所有供販賣毒品聯繫用之呼叫器一個、行動電話一支扣案可
    佐，且證人乙○○亦到庭結證：每次透過被告買海洛因，每次九千元至一萬元不
    等，是以，被告既以每次九千元至一萬元元不等，與上手共同販賣海洛因予陳文
    永華六次，則被告至少以一次一萬元、五次九千元之代價，連續販賣海洛因予乙○○，殆無疑義。至於被告販賣海洛因予丁○○部分之事實，依證人丁○○所述
    ：曾向甲○○買二次毒品，一次二千元，是李連春帶甲○○到我家裡賣給我，一
    次在台中港路與遊園路口處，亦透過李連春，與甲○○在車上交易，買五千元之
    毒品等情，與證人李連春證述情節相符，被告亦不否認曾交付價值二千元之海洛
    因予丁○○一事，雖辯稱係與對方所持有之安非他命互換云云，然未能舉證以實
    其說，所辯顯無可採。末按，政府近年來為杜絕毒品之氾濫，對查緝施用或販賣
    毒品之工作，無不嚴加執行，設若無利可圖，衡情被告當無甘冒被查獲移送法辦
    之危險，而身懷毒品與人交易之理，是以，本件被告企圖獲取上手免費提供價值
    二千元海洛因利潤之意圖，待需毒品海洛因施用之乙○○與伊接洽時，隨即與上
    手即綽號「阿姿」、「阿元」等不詳姓名成年人士聯絡，販賣毒品海洛因予乙○○，其與綽號「阿姿」、「阿元」等人間有營利之意圖，至為灼然。綜上所述，
    本件被告販賣毒品海洛因予乙○○、楊文憲、丁○○及轉讓海洛因、安非他命予
    陳秋發、黃再復等事證已臻明確，被告之犯行洵堪認定。
二、查海洛因係毒品危害防制條例第二條第二項第一款所規定之第一級毒品，而安非
    他命係甲基苯乙胺化學合成麻醉之藥品，吸食之會降低食慾，血壓體溫會升高、
    影響記憶能力及自主神經系統，其判斷力、意志力亦均受限制、並有輕微癮性嚴
    重危害身心健康，而慣用者由於精神錯亂，更具暴力攻擊及反社會行為、自殺等
    傾向，後果堪虞，尤以戒解不易，其毒害不在煙毒之下，是以行政院衛生署於六
    十八年七月七日以衛署藥字第二二一四三三號、六十九年十二月八日以衛署藥字
    第五九七六二號等公告，將之列為藥事法第二十二條第一款之「禁藥」，為不准
    登記藥品且禁止使用在案。
    而被告
    條第一項之販賣第一級毒品罪；其無償轉讓海洛因、安非他命，則係犯毒品危害
    防制條例第八條第一項轉讓第一級毒品罪及同條第二項轉讓第二級毒品罪。被告
    持有毒品海洛因、安非他命之低度行為，應各為販賣及轉讓之高度行為所吸收，
    不另論罪。被告與綽號「阿姿」、「阿元」間有犯意之聯絡，行為之分擔，均為
    共同正犯。被告先後多次販賣毒品海洛因及無償轉讓海洛因、安非他命，均時間
    緊接，犯罪構成要件各相同，顯皆係基於概括犯意為之，均為連續犯，應各以一
    罪論，除法定刑為死刑及無期徒刑部分依法不得加重外，餘則加重其刑。所犯上
    開三罪，犯意各別，行為互殊，犯罪構成要件不同，應分論併罰。又公訴意旨固
    未就被告販賣海洛因予楊文憲、丁○○部分犯行起訴，惟此部分與前揭論罪科刑
    之販賣第一級毒品海洛因部分，有連續犯關係，屬裁判上一罪，本院自得併予審
    酌，附此敘明。被告販賣海洛因之犯行固值非難，惟究其原因係因其個人施用毒
    品之需，而貪圖免費提供些微海洛因之利益，與上手配合共同販賣海洛因予他人
    ，然販賣之次數及數量均非甚鉅，且非販賣毒品市場之實際主控者，復於偵查中
    主動與警員配合查緝上手，雖因該販賣海洛因為生之上手，警覺性甚高，至證據
    不足，而無法一舉破獲毒品來源，將之一一定罪，至無法適用毒品危害防制條例
    第十七條減輕其刑，然被告上開主動與員警配合之舉動，對於防止毒害之擴散，
    產生相當助益，且於審理中自白其犯行，頗具悔意，足見其應係一時失慮，疏未
    顧及上開販賣海洛因對於社會整體之傷害，以致觸法，然被告之偶一販賣毒品之
    行為尚與一般所謂販賣海洛因之大、中盤商對於國民健康及社會治安之破壞等犯
    罪不同，其販賣第一級毒品海洛因之犯罪情狀尚非無可憫恕，科以法定最低度之
    刑，猶嫌過重，爰依刑法第五十九條規定，減輕其刑。爰審酌被告於假釋中復行
    犯罪，惡性非輕，暨被告犯罪之動機、目的、手段，販賣、轉讓毒品對國民健康
    及社會治安危害非小，犯罪後坦認罪愆，頗具悔意，且被告販賣之之毒品尚非巨
    量等情狀，就被告所犯各罪分別量處如主文所示之刑，並定其應執行之刑，以示
    懲儆。
三、扣案之呼叫器一個、行動電話一支，係被告所有供販賣毒品所用之物，均應依毒
    品危害防制條例第十九條第一項前段之規定，諭知沒收，又被告因販賣第一級毒
    品海洛因之實際犯罪所得為六萬五千元，亦應依毒品危害防制條例第十九條第一
    項之規定宣告沒收，如全部或一部不能沒收時，則以其財產抵償之。至於被告第
    一次為警查獲所扣得之海洛因四包（淨重二．九四公克）、海洛因一包（０．九
    四公克）等毒品，被告辯稱係供己施用，非販賣所用之毒品，徵諸被告第一次為
    警查獲販賣毒品予乙○○之事實，被告均係於乙○○有意購買毒品而與之連繫時
    ，始與上手接洽，一面取得乙○○所購買之海洛因，一面獲取上手所交付之免費
    海洛因，是以被告未接獲乙○○有意購買之訊息時，自無持有供販賣所需之毒品
    甚明，足見，上開查扣之海洛因顯非供販賣所用，又被告第二次為警查獲時，一
    併扣得之毒品海洛因十八包及沾有海洛因之空袋一大包、沾有海洛因之杓匙二支
    等物品，被告亦否認係供販賣所用之物，且被告最末一次查獲之販毒日期距離查
    獲日已逾半年，且查獲當時，亦未查覺被告涉嫌販賣毒品之事實，均無其他證據
    足資證明前後二次扣案之毒品海洛因及夾鏈袋、電子秤、殘留海洛因空袋、沾有
    海洛因之空袋、沾有海洛因之杓匙等物品，均係供被告販賣或轉讓所用之物，被
    告辯稱係供己施用毒品海洛因及安非他命所用等語，堪信為真正，上開物品，既
    與本案無涉，自無庸併予宣告沒收及沒收銷燬，併此明。
據上論斷，應依刑事訴訟法第二百九十九條第一項前段，毒品危害防制條例第四條第
一項、第八條第一項、第二項、第十八條第一項前段、第十九條第一項，刑法第十一
條前段、第五十六條、第五十九條、第五十一條第五款，判決如主文。
中    華    民    國      八十九      年      六      月      二十三    日
                              台灣台中地方法院刑事第二庭
                                  法  官  林  靜  芬
右正本證明與原本無異。
如不服本判決，應於判決送達後十日內向本院提出上訴狀，上訴於臺灣高等法院臺中
分院(須附繕本)。
                                  書記官
中    華    民    國      八十九      年      六      月      二十三    日
附錄論罪科刑實體法條文：
毒品危害防制條例第四條第一項、第八條。


司法院資訊處製作；財團法人民間司法改革基金會備份。
